臺灣高雄地方法院刑事判決　　　　　　　94年度訴字第2407號
公　訴　人　臺灣高雄地方法院檢察署檢察官
被　　　告　甲○○
指定辯護人　本院公設辯護人　黃之中
上列被告因違反槍砲彈藥刀械管制條例等案件，經檢察官提起公
訴（94年度偵字第10070號），本院判決如下：
    主  文
甲○○未經許可，持有可發射子彈具有殺傷力之改造手槍，處有
期徒刑年貳月，併科罰金新臺幣伍萬元，罰金如易服勞役，以
參佰元折算壹日，扣案之仿BERETTA 廠半自動改造手槍壹支（含
彈匣壹個，槍枝管制編號0000000000號）沒收。又竊盜，處有期
徒刑肆月。應執行有期徒刑年肆月，併科罰金新臺幣伍萬元，
罰金如易服勞役，以參佰元折算壹日，扣案之仿BERETTA 廠半自
動改造手槍壹支（含彈匣壹個，槍枝管制編號0000000000號）沒
收。
    事  實
一、甲○○(1)前於民國84年間，因盜匪案件，經臺灣屏東地方法
    院以84年度訴字第485 號判處應執行有期徒刑14年；(2)前於
    84年間，因妨害兵役治罪條例案，經本院以85年度訴緝字第
    92號判處有期徒刑6 月；(3)於84年間，因竊盜案，經本院以
    85年度易緝字第124 號判處有期徒刑4 月，前揭(2)(3)罪經定
    應執行有期徒刑8 月，前揭(1)(2)(3)罪接續執行，於91年4 月
    10日縮短刑期假釋出監，假釋期滿日期為98年6 月11日，(4)
    於假釋期間之93年間，復因毒品案，經本院以93年度易字第
    777 號判處有期徒刑4 月確定，(5)於93年間，再因施用毒品
    案，經本院以93年度訴字第2791號判處有期徒刑10月確定，
    前揭(4)(5)罪經本院以94年度聲字第1607號裁定應執行有期徒
    刑1 年2 月，於94年5 月2 日入監服刑。詎甲○○仍不知悔
    改，明知未經中央主管機關許可，不得持有槍砲彈藥刀械管
    制條例管制之違禁物，於假釋期間之94年4 月中旬某日，在
    高雄市○○路與中山路附近某大樓之地下室，發現仿BERETT
    A 廠84型半自動手槍製造之玩具手槍換裝土造金屬槍管而成
    之具有殺傷力之改造手槍1 枝（含金屬彈匣1 個，槍枝管制
    編號0000000000號）、具有殺傷力口徑9MM 制式彈殼加裝直
    徑約8.8MM 金屬彈頭組合而成之改造子彈1 顆（已試射擊發
    滅失，僅剩彈殼），即出於好奇心之驅使，而未經許可無故
    持有之。甲○○嗣因其仍在假釋期間且前犯毒品案遭通緝中
    ，為免再生事端，遂於94年5 月2 日上午9 時許，至高雄縣
    鳳山市○○街51巷1 弄10號友人鄭志傳住處，將上揭改造手
    槍1 枝、改造子彈1 顆，交付予乙○○（另行拘提中）保管
    。乙○○復於同日上午9 時44分許，至高雄縣鳳山市○○○
    路90巷2 號5 樓丁○○住處，將甲○○所交付之上揭改造手
    槍1 枝、改造子彈1 顆，託付丁○○保管後，即騎乘機車離
    去，丁○○因心生疑慮，立即主動報警處理，嗣於同日上午
    10時40分許，丁○○於其上揭住處樓下，將上開改造手槍1
    枝、改造子彈1 顆交付警員。
二、甲○○另基於意圖為自己不法所有之竊盜犯意，於94年5 月
    1 日下午3 時許，在高雄縣鳳山市○○街「鳳西國小」後方
    停車場，見停放於該處劉宗翰所有之車牌號碼ZS—6243號自
    用小貨車之駕駛座後方車門門鎖已遭不詳之人撬壞，竟徒手
    開啟車門，竊取放置於車內劉宗翰所有之大紙箱1 個（內有
    JVC 牌音響面板1 塊）及大塑膠袋2 個（內共有男女各式皮
    夾200 只、女用手提包6 只、行動電話套子24只、各式背帶
    25條、男用皮帶1 條），得手後將上開所竊得之物搬至位於
    高雄縣鳳山市○○街51巷1 弄10號友人鄭志傳住處存放，嗣
    於94年5 月2 日中午12時許，丁○○帶同警方至上開鄭志傳
    住處，查明上揭改造手槍1 枝、改造子彈1 顆來源，適甲○○、乙○○（另行拘提中）在場，並扣得上開劉宗翰遭竊之
    物（價值共約新臺幣2 萬元）而查獲上情。
三、案經高雄縣政府警察局鳳山分局報告臺灣高雄地方法院檢察
    署檢察官偵查起訴。
    理  由
壹、程序方面
一、按被告以外之人於審判外之言詞或書面陳述，除法律有規定
    者外，不得作為證據，刑事訴訟法第159 條第1 項定有明文
    。證人丁○○、鄭志傳、劉宗翰及共同被告乙○○於警詢中
    所為之陳述，對被告甲○○而言，亦屬被告以外之人於審判
    外之陳述，依上揭法條規定，原則上亦無證據能力。然被告
    以外之人於審判外之陳述，雖不符前4 條之規定，而經當事
    人於審判程序同意作為證據，法院審酌該言詞陳述或書面陳
    述作成時之情況，認為適當者，亦得為證據。當事人、代理
    人或辯護人於法院調查證據時，知有第159 條第1 項不得為
    證據之情形，而未於言詞辯論終結前聲明異議者，視為有前
    項之同意。刑事訴訟法第159 條之5 亦定有明文。本案被告
    於本院審理時供稱：對證人所言均無意見（見本院94年8 月
    1 日準備程序筆錄、94年8 月11日審判筆錄），且至言詞辯
    論終結前，就前開證人於警詢中所為陳述之證據能力亦未聲
    明異議。而前開證人於警詢中之陳述，亦未經渠等主張有何
    非出於自由意志之情形，是本件認為容許渠等陳述之證據能
    力，亦無不當，應依刑事訴訟法第159 條之5 之規定，認前
    開證人於警詢中之證述具有證據能力。
貳、實體方面
一、上揭犯罪事實，業據被告甲○○於警詢、偵查、本院審理時
    均坦承不諱。事實欄所列犯罪事實一，核與共同被告乙○○
    、證人丁○○分別於警詢供述、證述相符，且所查扣之改造
    手槍1 枝（含金屬彈匣一個，槍枝管制編號0000000000號）
    經送鑑驗結果，認係由仿BERETTA 廠84型半自動手槍製造之
    玩具手槍換裝土造金屬槍管而成之改造手槍，機械性能良好
    ，可擊發適用子彈，認具殺傷力；而子彈1 顆，經送鑑驗結
    果，認係由截短之口徑9MM 制式彈殼加裝直徑約8. 8MM 金
    屬彈頭組合而成之改造子彈，經實際試射，可擊發，認具殺
    傷力，有內政部警政署刑事警察局94年5 月24日刑鑑字第
    0940075544號槍彈鑑定書暨所附編號1 至5 號之照片5 幀在
    卷可稽；犯罪事實二，核與被害人劉宗翰於警詢所指述遭竊
    之情節相符，且據證人鄭志傳於警詢證稱：94年5 月2 日中
    午12時許，警方在伊住處查獲之大紙箱1 個、大塑膠袋2 個
    及其內物品，均係甲○○於94年5 月1 日下午4 時許攜至伊
    住處暫放等語在卷，復有贓物認領保管單1 紙、查獲現場照
    片6 張可稽。本案事證明確，被告犯行堪予認定。
二、核被告甲○○就犯罪事實一所為，係犯槍砲彈藥刀械管制條
    例第8 條第4 項之未經許可持有其他可發射子彈具有殺傷力
    之改造手槍罪、同條例第12條第4 項之未經許可持有子彈罪
    。起訴意旨雖認被告係犯修正前槍砲彈藥刀械管制條例第7
    條第4 項持有槍砲罪嫌，惟經公訴人於本院準備程序當庭更
    正為應適用修正後槍砲彈藥刀械管制條例第8 條第4 項（見
    94 年8月1 日準備程序筆錄），附此敘明。被告甲○○所犯
    非法持有槍、彈2 罪，係基於1 個持有行為而觸犯2 罪名之
    想像競合犯，應依刑法第55條前段規定，從一重之槍砲彈藥
    刀械管制條例第8 條第4 項之未經許可持有其他可發射子彈
    具有殺傷力之改造手槍罪論處。被告甲○○就犯罪事實二所
    為，係犯刑法第320 條第1 項之普通竊盜既遂罪。被告甲○○所犯上開持有改造手槍罪及普通竊盜罪間，犯意各別、行
    為互殊，應分論併罰。爰審酌被告甲○○發現放置於大樓地
    下室之具殺傷力之改造手槍1 枝、改造子彈1 顆，未報警處
    理，反而將該物品置放於其實力得支配範圍下，對社會治安
    所生潛在之危害匪淺，且正值壯年，不思以正當方式賺取金
    錢，任意竊取他人財物，其所為自應受有相當程度之刑事非
    難；惟念其犯後坦承犯行，態度並非不良，又未曾持該槍彈
    犯罪，且持有槍彈之數目不多、時間不長，及所竊得之上開
    財物業已返還被害人，有贓物認領保管單1 紙可稽，所生損
    害已減輕等一切情狀，酌情分別量處如主文所示之刑，並定
    應執行刑，並就科處罰金部分，併予諭知易服勞役之折算標
    準，以資懲儆。
三、扣案之仿BERETTA 廠84型半自動手槍製造之玩具手槍換裝土
    造金屬槍管改造而成之改造手槍1 支（含彈匣1 個，槍枝管
    制編號0000000000號），係槍砲彈藥刀械管制條例第4 條第
    1 項第1 款所列物品，乃未經許可不得持有之違禁物，應依
    刑法第38條第1 項第1 款規定宣告沒收。另改造子彈1 顆，
    業經鑑定機關試射擊發，其所留彈頭、彈殼，已不具子彈完
    整結構，並非違禁物，毋庸併予宣告沒收。至於94年5 月2
    日在高雄縣鳳山市○○街51巷1 弄10號鄭志傳住處扣得之附
    表編號一所示活動扳手1 支、編號二所示一字型扳手1 支，
    被告甲○○於94年8 月11日本院審理時供稱：在鄭志傳住處
    扣得之扳手不是伊的，而是鄭志傳的，當時在鄭志傳住處被
    警察以通緝犯逮捕，伊想說槍是自己的，竊盜案也是伊犯的
    ，伊又因毒品案遭通緝，所以想說這些警察扣到的工具都說
    是自己的，好讓朋友離開等語；附表編號三所示手電筒1 支
    ，係夜間照明所用之物，而被告甲○○係於94年5 月1 日下
    午3 時許犯本件竊盜案；附表編號四所示JVC 牌音響面板1
    塊，被告甲○○於94年8 月11日本院審理時供稱：該音響面
    板是在被害人車上之大紙箱內取得，不是伊所有等語，故附
    表編號一、二、三、四所示之物，均無證據證明係供犯本件
    竊盜案、持有改造槍彈案所用或供犯罪預備之物、犯罪所得
    之物，亦均非被告所有，故均不予沒收。
據上論斷，應依刑事訴訟法第299條第1項前段，槍砲彈藥刀械管
制條例第8 條第4 項、第12條第4 項，刑法第11條前段、第320
條第1 條、第55條、第42條第2 項、第38條第1 項第1 款、第51
條第5 款，罰金罰鍰提高標準條例第1 條前段、第2 條，現行法
規所定貨幣單位折算新臺幣條例第2 條，判決如主文。
本案經檢察官丙○○到庭執行職務。
中　　華　　民　　國　　94　　年　　8 　　月　　24　　日
                  刑事第五庭   審判長法　官  李政庭
                                     法  官  施添寶
                                     法  官  郭瓊徽
以上正本證明與原本無異。
如不服本判決，應於收受送達後10日內向本院提出上訴書狀。
中　　華　　民　　國　　94　　年　　8 　　月　　24　　日
　　　　　　　　　　　　　　　       書記官  陳瓊芳
槍砲彈藥刀械管制條例第8條第4項
未經許可，製造、販賣或運輸鋼筆槍、瓦斯槍、麻醉槍、獵槍、
空氣槍或第 4 條第 1 項第 1 款所定其他可發射金屬或子彈具
有殺傷力之各式槍砲者，處無期徒刑或 5 年以上有期徒刑，併
科新臺幣 1 千萬元以下罰金。
未經許可，轉讓、出租或出借前項所列槍枝者，處 5 年以上有期
徒刑，併科新臺幣 1 千萬元以下罰金。
意圖供自己或他人犯罪之用，而犯前二項之罪者，處無期徒刑或
 7 年以上有期徒刑，併科新臺幣 1 千萬元以下罰金。
未經許可，持有、寄藏或意圖販賣而陳列第 1 項所列槍枝者，處
 3 年以上10 年以下有期徒刑，併科新臺幣 700 萬元以下罰金
 。
槍砲彈藥刀械管制條例第12條第4項
未經許可，製造、販賣或運輸子彈者，處 1 年以上 7 年以下有
期徒刑，併科新台幣 500 萬元以下罰金。
未經許可，轉讓、出租或出借子彈者，處 6 月以上 5 年以下有
期徒刑，併科新台幣 300 萬元以下罰金。
意圖供自己或他人犯罪之用，而犯前二項之罪者，處 3 年以上
10 年以下有期徒刑，併科新台幣 700 萬元以下罰金。
未經許可，持有、寄藏或意圖販賣而陳列子彈者，處 5 年以下有
期徒刑，併科新台幣 300 萬元以下罰金。
刑法第320條第1項
意圖為自己或第三人不法之所有，而竊取他人之動產者，為竊盜
罪，處五年以下有期徒刑、拘役或五百元以下罰金。
附表—不予沒收之物
┌───┬─────────────┬─────────┐
│編  號│項                      目│數              量│
├───┼─────────────┼─────────┤
│一    │活動扳手                  │壹支              │
├───┼─────────────┼─────────┤
│二    │一字型扳手                │壹支              │
├───┼─────────────┼─────────┤
│三    │手電筒                    │壹支              │
├───┼─────────────┼─────────┤
│四    │JVC牌音響面板             │壹塊              │
└───┴─────────────┴─────────┘
